臺灣高等法院刑事裁定　　　　　　　 100年度交抗字第1032號
抗　告　人
即受處分人　胡承彥
上列抗告人因違反道路交通管理處罰條例事件，不服台灣士林地
方法院，中華民國一００年六月十七日所為裁定（一００年度交
聲字第三二二號），提起抗告，本院裁定如下：
    主  文
抗告駁回。
    理  由
一、按禁止臨時停車處所不得停車，而汽車駕駛人停車時，有在
    禁止臨時停車處所停車者，處新台幣（下同）六百元以上一
    千二百元以下罰鍰，道路交通安全規則第一百十二條第一項
    第一款，道路交通管理處罰條例第五十六條第一項第一款分
    有明文。
二、本件抗告人即受處分人胡承彥對於伊所有車牌號碼七四一八
    －ＪＴ號自用小客車，於民國九十九年十月二十三日下午三
    時十九分許，在臺北市○○區○○路九五巷二０號前，因在
    劃有禁止臨時停車之紅線路段停車，經警拍照採證製單逕行
    舉發乙情，固坦承不諱，惟辯稱：根據台北市中小學前之紅
    線，皆可在星期六、日全日停車，如天母國中、啟智學校、
    士林國小等，基於同等經驗，因博愛國小前未設禁止星期六
    、日停車標誌，造成本人比照其他學校停車經驗值，認為只
    有星期一至星期五有分時段禁停，不含星期六、日，故而停
    車云云。經查：
  (一)上開抗告人違規事實，除據抗告人坦認不諱外（詳原審卷第
    四頁），並有舉發通知單、採證照片、裁決書及送達證書在
    卷可稽（見原審卷第六至八頁）。再本件舉發原係因民眾檢
    舉通報（1999案件）而來之情，則有臺北市政府警察局信義
    分局一００年四月一日北市警信分交字第一００三０八四七
    八００號函檢送三張犁派出所受理各類案件紀錄表一份（見
    原審卷第一八、一九頁）存卷足憑。又本件舉發違規日期九
    十九年十月二十三日係星期六之例假日，固經查核月曆無訛
    （見原審卷第二一頁），然本件違規路段之禁止臨停紅線，
    除每日上午十一時三十分至十二時三十分及下午三時三十分
    至四時三十分開放臨時停車不受限制外，包括星期例假日在
    內之其餘時段仍依規定禁止臨時停車或停車乙節，則據臺北
    市交通管制工程處以一００年四月八日北市交工規字第一０
    ０三五七一九七００號函覆明確在卷（見原審卷第一五頁）
    ，並有卷存台灣士林地方法院公務電話紀錄可稽（見原審卷
    第二０頁）。是抗告人確有在禁止臨時停車處所停車之違規
    行為，洵堪認定。
  (二)抗告人雖以前詞置辯。惟依道路交通管理處罰條例第四條第
    二項授權訂定之道路交通標誌標線號誌設置規則第一百六十
    九條第二項、第四項之規定，禁止臨時停車線為紅色實線，
    禁止時間為全日二十四小時，如有縮短之必要時，應以標誌
    及附牌標示之，足徵繪設禁止臨時停車紅線之區域，除該交
    通主管機關盱衡各該區域具體交通狀況及需求而釐定之開放
    時段外，不論何時均在禁止臨時停車或停車之列，而是否開
    放或開放時段如何，則屬該管行政機關得為依法裁量之事項
    。次按，凡法律規定，行政機關對於是否為行政行為，以及
    如何為行政行為，有裁量空間者，則行政機關有行政行為之
    裁量權，行政法院自應尊重行政機關之裁量空間，除有逾越
    裁量權限、不為裁量或裁量錯誤等裁量瑕疵之情形，而應認
    為係逾越權限或濫用權力之行為，以違法論外，不得就行政
    行為之合目的性，進行審查（參最高行政法院九十年度判字
    第一七八三號裁判）。本件違規地點禁止臨時停車或停車開
    放時段之釐定，業據臺北市交通管制工程處函稱：本件違規
    地點前已邀集相關單位辦理現場會勘，因該處先前開放停車
    造成車輛時常違規停放至隔日早上，致家長車輛無法進入家
    長接送區亦危及學童安全，故將該區繪設禁止臨停紅線，除
    外時間則開放家長接送不受限制，其餘時段仍依規定禁止臨
    停等語明確，有該處一００年四月八日北市交工規字第一０
    ０三五七一九七００號函可按（見原審卷第一五頁），經核
    其所述該裁量權之行使，所採之手段與目的間尚具合理正當
    之關聯，合於比例原則，並無逾越權限或濫用權力之情形，
    依上說明，本院自應予尊重。至該地點雖未明確標示星期例
    假日亦在禁停之列，然抗告人既屬已考領駕駛執照之用路人
    ，應即熟知該禁止臨時停車標線所代表之意義、所禁止之時
    間，並能遵循之，是其所辯伊係比照其他學校停車經驗值云
    云，自非可採。
  (三)又依違反道路交通管理事件統一裁罰基準及處理細則第六條
    第二項之規定，公路主管及警察機關就其主管業務，查獲違
    反道路交通管理之行為者，應本於職權舉發或處理之；依同
    細則第十二條第一項第六款之規定，行為人深夜時段（零至
    六時）停車，有道路交通管理處罰條例第五十六條之情形，
    而未嚴重危害交通安全、秩序或發生交通事故，且情節輕微
    ，以不舉發為適當者，交通勤務警察或依法令執行交通稽查
    任務人員得對其施以勸導，免予舉發，但併排停車、於身心
    障礙專用停車位違規停車或停車顯有妨礙消防安全之虞，或
    妨礙其他人車通行經人檢舉者，不在此限。本件違規停車時
    間為下午三時九分許，並非「深夜時段（零至六時）」，且
    係「經人檢舉」，亦不符合前揭細則所定得免於舉發之要件
    ，警員既無任何裁量權限，其依法定義務逕予舉發本件違規
    ，並無不當，應併敘明。
三、綜上，抗告人既有上開違規行為，原處分機關依道路交通管
    理處罰條例第五十六條第一項第一款、道路交通安全規則第
    一百十二條第一項第一款規定，裁處九百元罰鍰，核無不當
    。從而，原審裁定異議駁回，並無不合。抗告人仍執陳詞指
    摘原審裁定不當云云，為無理由，應予駁回。
據上論結，應依道路交通事件處理辦法第二十五條，刑事訴訟法
第四百十二條，裁定如主文。
中    華    民    國   100    年    8     月    4     日
                  刑事第七庭    審判長法  官  陳憲裕
                                      法  官  游紅桃
                                      法  官  楊智勝
以上正本證明與原本無異。
不得再抗告。
                                      書記官  張玉如
中    華    民    國   100    年    8     月    4     日